最　高　行　政　法　院　裁　定
　　　　　　　　　　　　　　　　　　 96年度裁字第02747號
上　訴　人　華磐管理顧問有限公司
代　表　人　甲○○
被 上訴 人　高雄縣政府
代　表　人　乙○○
上列當事人間因就業服務法事件，上訴人對於中華民國95年6月
13日高雄高等行政法院95年度訴字第228號判決，提起上訴，本
院裁定如下：
    主  文
上訴駁回。
上訴審訴訟費用由上訴人負擔。
    理  由
一、按對於高等行政法院判決之上訴，非以其違背法令為理由，
    不得為之，行政訴訟法第242條定有明文。依同法第243條第
    1項規定，判決不適用法規或適用不當者，為違背法令；而
    判決有同條第2項所列各款情形之一者，為當然違背法令。
    是當事人對於高等行政法院判決上訴，如依行政訴訟法第24
    3條第1項規定，以高等行政法院判決有不適用法規或適用不
    當為理由時，其上訴狀或理由書應有具體之指摘，並揭示該
    法規之條項或其內容；若係成文法以外之法則，應揭示該法
    則之旨趣；倘為司法院解釋或本院之判例，則應揭示該判解
    之字號或其內容。如以行政訴訟法第243條第2項所列各款情
    形為理由時，其上訴狀或理由書，應揭示合於該條項各款之
    事實。上訴狀或理由書如未依此項方法表明，或其所表明者
    與上開法條規定不合時，即難認為已對高等行政法院判決之
    違背法令有具體之指摘，其上訴自難認為合法。
二、本件上訴人對於高等行政法院判決提起上訴，係因其在未經
    許可之情況下，從事「外勞管理」之就業服務業務，且因管
    理不善，導致管理對象即在高雄捷運處工作之泰國外籍勞工
    發生暴動，影響重大。經被上訴人以其違反就業服務法第34
    條第2項之規定，而依同法第65條第1項，處以法定最高額度
    之罰鍰處分（新臺幣150萬元）。原判決亦維持被上訴人之
    裁罰處分。上訴意旨之主張內容，則集中在「被上訴人在決
    定裁罰法律效果時，有無濫用自由裁量權限」一節上。而謂
    ：若以「上訴人管理管理外勞引起暴動事件，造成社會治安
    問題，付出重大社會成本，導致國家之國際形象嚴重受損」
    等因素為由，據為認定上訴人違規情節重大之理由，顯係以
    無關因素作為裁量考量，構成「不當聯結」之裁量濫用違法
    。但本院認為判斷有無不當聯結之標準為：裁量時斟酌之因
    素與違章行為本身有無因果關聯，而此等因果關聯復係法律
    評價上之因果關聯，其內涵主要是合理預見原則，要求受斟
    酌之因素是違章者在決定為違章行為時，可事前合理預見者
    。在本案之情形，未經許可從事外勞管理事務，違章前行為
    足以為後面管理不善之風險，顯然是上訴人可以合理預見者
    。因此本案單由外觀判斷，顯然沒有不當聯結之情事存在。
    何況法律既賦予行政機關裁量權限，則主張行政機關違法裁
    量者，應對違法情事之具體內容負舉證責任。本件上訴意旨
    亦未盡此客觀舉證責任，未達上訴合法審查所要求之「具體
    化」客觀門檻，難謂其對原判決之如何違背法令已有具體之
    指摘。依首揭說明，應認其上訴為不合法。
據上論結，本件上訴為不合法，依行政訴訟法第249條第1項前段
、第104條、民事訴訟法第95條、第78條，裁定如主文。
中　　華　　民　　國　　96　　年　　11　　月　　15　　日
                  第二庭審判長法  官　鄭　淑　貞
                              法  官  黃　合　文
                              法  官　吳　明　鴻
                              法  官　鄭　小　康
                              法  官　帥　嘉　寶
以  上  正  本  證  明  與  原  本  無  異
中　　華　　民　　國　　96　　年　　11　　月　　16　　日
　　　　　　　　　　　　　　　書記官　莊　俊　亨
